# 关于补缴税的会计处理

提问人：songdexu2004 时间：2013-05-10 15:44:51
请教，有个公司经营景区观光车，根据国税函[2008]254号文,应适用5%的营业税率,但企业及当地税务局按3%的适用税率来申报及纳税,请问,如果要补缴以前年度的税是否要追溯调整,如果企业在这期间已经改制,追溯调整是否可行呢?

回答人：chenyiwei
这属于对税法中已有规定的滥用或误用，应属于前期差错。根据对前期报表的影响程度是否重大，确定是否需要采用追溯重述法进行更正。